臺灣高等法院臺中分院交通法庭裁定　　 94年度交抗字第709號
抗　告　人
即受處分人　甲○○
上列抗告人因聲明異議案件，對於臺灣彰化地方法院交通法庭中
華民國94年10月28日裁定（94年度交聲字第592號），提起抗告
，本院裁定如下：
    主      文
抗告駁回。
    理      由
一、聲明異議意旨以：異議人所駕駛之車牌號碼W8－7145號自用
    小客貨車，平常很少違規，且未有罰單未繳納之情狀，交通
    部公路總局臺中區監理所彰化監理站民國 94年9月29日所為
    之處分 （彰監四字第裁64－KAB093314號裁決書）並未附有
    罰單佐證，為此，其對裁罰不服，爰聲明異議，請求撤銷原
    處分云云。
二、原審以：
　(一)按汽車駕駛人，行經有燈光號誌管制之交岔路口闖紅燈者，
  　處新臺幣（下同）1,800元以上5,400元以下罰鍰，道路交通
    管理處罰條例第53條定有明文。又行為人有本條例之情形者
    ，應填製舉發違反道路交通管理事件通知單（以下簡稱通知
    單），並於被通知人欄予以勾記，其通知聯依下列規定辦理
    ：一當場舉發者，應填記駕駛人或行為人姓名、性別、出生
    年月日、地址、身分證統一號碼及車主姓名、地址、車牌號
    碼、車輛種類。被查獲之駕駛人或行為人為受處分人時，應
    將該通知單填記後交付該行為人簽名或蓋章收受之；拒絕簽
    章者，並記明其事由，視為已收受；受處分人非該當場被查
    獲之行為人或駕駛人時，除應填寫駕駛人或行為人資料外，
    並應填載查明受處分人資料，再交付被查獲之行為人代收。
    但駕駛人或行為人未滿14歲或拒絕代收者，舉發機關應另行
    送達之。二前款之駕駛人或行為人未滿14歲，而有本條例規
    定之情形者，並應於通知單上另行查填法定代理人或監護人
    之姓名、身分證統一號碼、地址。三逕行舉發者，應按已查
　  明之資料填註車牌號碼、車輛種類、車主姓名或地址，並於
    通知單上方空白處加註逕行舉發之文字後，由舉發機關送達
    被通知人。執行交通勤務警察或依法令執行交通稽查任務人
    員依前項規定舉發時，對於依規定須責令改正、禁止通行、
    禁止其行駛、禁止其駕駛者、補換牌照、駕照等事項，應當
    場告知該駕駛人或同車之汽車所有人，並於通知單記明其事
    項或事件情節及處理意見，供裁決參考。當場舉發違反道路
    交通管理事件，除有第1項第2款之情形外，如交通勤務警察
    或依法令執行交通稽查任務人員，使用電腦列印通知單時，
    得僅列印違反駕駛人或行為人之身分證統一號碼及出生年、
    月、日；又逕行舉發違反道路交通管理事件，經汽車所有人
    依通知單之應到案日期前到案，並告知違規駕駛人姓名、身
    分證統一編號及住址者，處罰機關應即另行通知違規駕駛人
    到案依法處理；逾應到案日期，處罰機關應依本條例第85條
    第3項規定處罰該汽車所有人。違反道路交通管理事件統一
  　裁罰基準及處理細則第11條、第24條分別定有明文。異議人
    甲○○辯稱，其所駕駛之車牌號碼W8－7145號自用小貨車，
    平常很少違規，且未有罰單未繳納之情狀云云。
  (二)查本件異議人甲○○於91年10月10日下午3時3分，駕駛車牌
    號碼W8－7145號自用小客貨車，在雲林縣林內鄉省道臺 3線
    公路中國石油加油站前，行經有燈光號誌管制之交叉路口闖
    紅燈，經警當場舉發之事實，此有雲林縣警察局舉發違反道
    路交通管理事件通知單影本 1份附卷可稽，況本件舉發單上
    載明違規駕駛人為「甲○○」且依卷附通知單上收受通知聯
    者簽章欄位「甲○○」之簽名形式，與受處分人異議狀上之
    具狀人之簽名，互相核對、比較之結果，其間有關運筆、勾
    取、轉折及書寫之慣性等處，均相同，應認為係屬同一人所
    為。故於上揭時、地遭警方攔查開單，而於通知單上簽名之
    駕駛人，應為異議人本人，且異議人業已收受該通知單。異
    議人上揭辯解，自無足採。
  (三)綜上所述，本件原處分機關爰引前揭規定所為之處分，於法
    並無不合，異議人聲明異議為無理由，應予駁回。
三、抗告意旨略稱：本件違規一案，經翻閱處分記錄，確有其事
    ，但係林內派出所員警交通執勤時，因突遇黃燈而無法於馬
    路當中停車，必須立即通過，並非闖紅燈云云。查抗告人於
    上開時地違規闖紅燈，為警舉發闖紅燈時，抗告人並在舉發
    單上簽名，此有該舉發單附卷可證，抗告人若未違規闖紅燈
    ，何以不於簽名時異議，且否認有違規情事，是抗告人之抗
    告為無理由，應予駁回。
據上論斷，應依刑事訴訟法第412條，道路交通案件處理辦法第
26條，裁定如主文。
中　　華　　民　　國　　94　　年　　11　　月　　29　　日
              刑事第二庭　審判長法　官　李　璋　鵬
              　　　　　　　　　法　官　蕭　錦　鍾
              　　　　　　　　　法　官　胡　森　田
上列正本證明與原本無異。
不得抗告。
　　　　　　　　　　　　　　　　書記官　林　振　甫
中　　華　　民　　國　　94　　年　　11　　月　　30　　日
　　　　　　　　　　　　　　　　　　　　　　　　　　　Ｒ
